【裁判字號】    97,上訴,4636
【裁判日期】    991026
【裁判案由】    偽造有價證券等
【裁判全文】
臺灣高等法院刑事判決                97年度上訴字第4636號
上  訴  人
即  被  告  丁○○
選任辯護人  施習盛律師
上列上訴人即被告因偽造有價證券等案件，不服臺灣板橋地方法
院95年度訴字第1010號，中華民國97年7 月24日第一審判決（起
訴案號：臺灣板橋地方法院檢察署94年度偵字第3786號；移送併
辦案號：臺灣板橋地方法院檢察署95年度偵字第28481號）， 提
起上訴，暨移送併辦（臺灣板橋地方法院檢察署98年度偵字第12
954號），本院判決如下：
    主  文
原判決撤銷。
丁○○連續意圖供行使之用，而偽造有價證券，累犯，處有期徒
刑肆年貳月。偽造之「徐傑立」、「謝慶煌」印章各壹枚、如附
表一所示之偽造本票均沒收。
    事  實
一、丁○○前於民國（下同）86年間因偽造文書案件，經臺灣臺
    中地方法院判處有期徒刑4月確定，並於87年5月22日易科罰
    金執行完畢。猶不知悔改，其平日以代書為業，並居間介紹
    他人向金主甲○○申辦貸款，再從中賺取佣金為業，為從事
    業務之人，竟基於意圖供行使之用及意圖為自己不法所有之
    概括犯意，先後為下列之行為：
  (一)87年7 月間居間介紹徐傑立（現更名為丙○○）向甲○○貸
    款新臺幣（下同）3,000,000元， 嗣徐傑立陸續將借款利息
    共計1,860,000 元交予丁○○請其轉交予甲○○；惟丁○○
    僅將其中300,000 元交予甲○○，於不詳時、地，將另外之
    1,560,000 元予以侵吞入己，並為掩飾其侵占之犯行，於87
    年12月26日至90年1 月15日止，先後在不詳之地點，未得徐
    傑立之同意或授權，於本票發票人欄偽簽「徐傑立」之署名
    ，並以其於不詳時間、地點偽造之「徐傑立」印章1 枚，蓋
    用而偽造「徐傑立」印文於本票上，連續簽發各60,000元之
    本票共31紙（起訴書誤為32紙），金額合計1,860,000元（
    本票號碼、發票日、到期日及金額詳如附表一編號1至31）
    交予甲○○以供擔保。詎事後上開本票屆期未獲清償，始得
    知上情。
  (二)又於87年間居間介紹辛○○向甲○○貸款1,000,000 元，辛○○並交付其位於台北縣三峽鎮之土地所有權狀、印章，並
    簽發3紙面額共計100萬元本票資為擔保。詎丁○○竟基於行
    使偽造有價證券及意圖為自己不法所有之犯意，逾越辛○○
    之借貸意思，先向甲○○訛稱辛○○欲借款1,500,000 元，
    並為掩飾其詐欺之犯行，於87年3月7日起至同年10月7 日止
    ，先後在不詳之地點，未得辛○○之同意或授權，於本票發
    票人欄偽簽「辛○○」之署名，或盜蓋前開辛○○所交付之
    印章於本票上，連續簽發面額1,500,000元本票1紙及面額各
    30,000元之本票共11紙交付與甲○○而行使之（本票號碼、
    發票日、到期日及金額詳如附表一編號32至43），致甲○○
    因而陷於錯誤，誤認辛○○確有意借取1,500,000元， 遂交
    付1,500,000 元與丁○○代為轉交辛○○。丁○○則於轉交
    之前，先截留其中500,000元，嗣再將所餘1,000,000元轉交
    與辛○○收受，並因而詐得500,000元（起訴書誤為1,500,
    000元）。
  (三)再於87年間，宏煒建設股份有限公司（下稱宏煒公司）負責
    人庚○○授權對外貸款之己○○向丁○○貸款1,000, 000
    元，並提供房地及宏煒公司大、小章供設定抵押權，及以宏
    煒公司名義簽發面額1,050,000元之本票1紙資為擔保。詎丁○○竟基於行使偽造有價證券及意圖為自己不法所有之犯意
    ，逾越宏煒公司之借貸意思，先向甲○○訛稱宏煒公司欲借
    款1,500,000元，並為掩飾其詐欺之犯行，於87年9月23日起
    至90年1 月10日止，先後在不詳之地點，未得宏煒公司及庚○○之同意或授權，於本票發票人欄偽簽「宏煒建設股份有
    限公司」、「庚○○」之署名，或盜蓋前開宏煒公司所交付
    之大、小章於本票上，連續簽發面額1,500,000元、600,
    000元、180,000元本票各1紙及面額各30,000元之本票共6紙
    交付與甲○○而行使之（本票號碼、發票日、到期日及金額
    詳如附表一編號32至43），致甲○○因而陷於錯誤，誤認宏
    煒公司確有意借取1,500,000元，遂交付1,500,000元與丁○○代為轉交宏煒公司。丁○○則於轉交之前，先截留其中
    350,000元，嗣再將所餘1,150,000元轉交與己○○收受，並
    因而詐得350,000元（起訴書誤為1,500,000元）。
  (四)復於88年間利用乙○○洽其代辦銀行貸款400,000 元，並委
    託代刻印章之機會，竟基於行使偽造有價證券及意圖為自己
    不法所有之犯意，逾越乙○○之借貸意思，先向甲○○訛稱
    乙○○欲借款1,300,000元， 且未經乙○○同意或授權，逕
    於89年12月25日在不詳地點，於本票發票人欄偽簽「乙○○
    」之署名，或盜蓋前開乙○○所委託刻製之印章於本票上，
    接續簽發本票1,300,000元1紙及金額各26,000元之本票6 紙
    （本票號碼、發票日、到期日及金額詳如附表一編號53至59
    所示），並交付與甲○○而行使之，致甲○○因而陷於錯誤
    ，誤認乙○○確有意借取1300,000元，遂交付1,300,000 元
    與丁○○代為轉交乙○○。丁○○則於轉交之前，先截留其
    中900,000元，嗣再將所餘400,000元轉交與乙○○收受，並
    因而詐得900,000元（起訴書誤為1,500,000元）。
  (五)再於87年間明知謝慶煌（業於92年11月10日死亡）並無向甲○○貸款之意思，且亦未經謝慶煌授權代為辦理貸款事宜，
    竟先向甲○○訛稱謝慶煌欲借款150,000元，並於90年6月24
    日在不詳地點，於本票發票人欄偽簽「謝慶煌」之署名，並
    以其於不詳時間、地點偽造之「謝慶煌」印章1 枚，蓋用而
    偽造「謝慶煌」印文於本票上，簽發面額150,000元之本票1
    紙（本票號碼、發票日、到期日、金額及偽造署押、印文詳
    如附表一編號60），旋交付與甲○○而行使之，致甲○○因
    而陷於錯誤，誤認謝慶煌確有意借取150,000元，遂交付150
    ,000元與丁○○代為轉交謝慶煌，丁○○因而詐得150,000
    元。
二、案經甲○○訴由臺灣板橋地方法院檢察署檢察官偵查起訴及
    移送併案審理。
    理  由
一、按刑事訴訟法有關傳聞法則及例外規定（第159條至159條之
    5），如條文已明定得為證據者（如第159條之1第1項），或
    依規定原則上有證據能力（如第159條之1第2項）， 但當事
    人未抗辯其有例外否定證據能力情形者，即無庸就其如何具
    有證據能力而為說明。又本院認定本件事實所引用之被告以
    外之人於審判外陳述，包括人證及文書證據等，並無證據證
    明係公務員違背法定程序所取得，且檢察官、被告及辯護人
    於本院準備程序中對本院所引用之相關卷證，就證據能力均
    表示同意有證據能力（見本院卷一第193至196頁），迄至言
    詞辯論終結前未再聲明異議。又該等證據，亦無刑事訴訟法
    第159 條之4之顯有不可信之情況與不得作為證據之情形。
    本院審酌上開證據資料製作時之情況，尚無違法不當及證明
    力明顯過低之瑕疵，亦認為以之作為證據應屬適當，是依刑
    事訴訟法第159條至第159條之5 規定，所引用之前開人證及
    文書證據，均有證據能力。
二、訊據上訴人即被告丁○○（下稱被告）固坦承其以代書為業
    ，居間介紹徐傑立、辛○○、宏煒公司、乙○○及謝慶煌向
    告訴人甲○○借款，及如附表一共計60紙之本票係其以徐傑
    立、辛○○、宏煒公司、庚○○、乙○○及謝慶煌之名義所
    簽發等情，惟矢口否認有何偽造有價證券、業務侵占及詐欺
    之犯行，並辯稱：伊係經得徐傑立、辛○○、宏煒公司、庚○○、乙○○及謝慶煌等人之授權，始簽發上開本票，作為
    向告訴人甲○○借款及支付利息之擔保，伊將甲○○所交付
    之貸款交付借款人，並無詐欺及侵占云云。經查：
  (一)如附表一所示本票60紙，其上所載內容、署押、印文，均係
    被告所為，業據被告所是認，並有本票影本60紙（詳如附表
    一所示）在卷足資佐證，此部分之事實，首堪認定為真實。
  (二)證人徐傑立（即丙○○）於偵查中證稱：伊透過被告跟甲○○借300萬元，借錢當時就知道是甲○○借給伊的，伊簽發3
    張本票給被告，總金額是300萬元，伊透過被告陸續還了186
    萬元，後面分期還了甲○○30萬元，本案31紙本票都不是伊
    簽發等語（見偵字第3786號卷第84至85頁）。復於本院審理
    時證稱：伊透過被告向甲○○借錢，總共借300 萬元，有提
    供土地設定抵押權，並簽發3紙面額共計300萬元之本票供擔
    保，本件有算利息，但詳細金額記不得。伊透過被告還186
    萬元，後來又直接清償甲○○300萬元，總共還了486萬元，
    但伊透過被告清償之186 萬元，被告只有交30萬元給甲○○
    ，其中156 萬元並沒有交給甲○○。原本都是被告來向伊收
    錢，後來是甲○○自己找到伊，伊才知道被告沒有把錢交給
    甲○○。被告用伊名義簽發本票給甲○○這件事，伊是事後
    才知道，伊並沒有同意或授權被告以伊名義簽發本票，伊借
    款當時已經提供土地設定抵押及簽發本金本票，沒有必要再
    簽發利息本票，伊沒有本件本票上印文所示之印章，亦未授
    權被告刻製此印章，且本票上筆跡亦非伊所書寫等語（見本
    院卷一第317至320頁）。被告於偵查中亦供稱：本件徐傑立
    之本票是伊簽發的，均是利息票（見偵字第3786號卷第104
    頁）； 復於原審中坦認：徐傑立有交付186萬元，要其轉交
    給甲○○等語（見原審卷第172頁）。 被告雖辯稱其有徐傑
    立交付之186 萬元如數轉交給告訴人甲○○云云，並提出收
    據9紙為憑（見原審卷第83至88頁），然徵諸該9紙收據，除
    其中3紙收據（金額共計26萬元，見原審卷第84至86頁） 明
    載係被告轉交徐傑立之還款外，其餘6 紙收據則未載明還款
    者為何人，且為告訴人否認係徐傑立之還款，自不足資為有
    利於被告之認定。被告所辯其有經徐傑立授權而簽發本件利
    息本票，亦有將徐傑立交付之金錢轉交給甲○○云云，俱屬
    空言所辯，顯難採信。
  (二)證人辛○○於偵查中證稱：伊於87年間向被告借100 萬元，
    利息付到88年，告訴人甲○○庭呈之12張本票不是伊簽發，
    伊只有簽發3張本票給被告，總金額是100萬元，都不在庭呈
    之12張本票裡面等語（見偵字第3786號卷第83頁）。另於本
    院審理中證稱：伊有透過被告向甲○○借100 萬元，有提供
    土地設定抵押權，並有付利息，月息3 分，均由被告來收取
    利息，上證6之收據是伊簽收，伊授權被告要借100萬元，沒
    有授權去借150 萬元，伊沒有授權被告簽發本票，本件如附
    表一編號32至43所示本票上「辛○○」署押、印文均非伊所
    為，亦未授權被告為之等語（見本院卷一第320至321頁）。
    被告於偵查中供稱：「（問：辛○○說不是他授權簽發的本
    票有12張，與100 萬元無涉？告訴人指稱本票是你開立的？
    ）是我簽的沒錯，那是利息票，總金額我沒有統計。」等語
    （見偵字第3786號卷第104頁）； 另於證人辛○○對甲○○
    、吳真吉等人提出重利、侵占等罪之刑事告訴案件中，被告
    於偵查中亦坦稱：告訴人（即辛○○）向伊借100 萬元，連
    帶保證書是伊寫的，也是伊親簽的，原來要借150 萬元，後
    來只借100萬，事實上伊只跟甲○○拿100萬元借給辛○○等
    語（見94年度交查字第1992號卷第65至66頁）。而稽之證人
    辛○○於87年3月5日簽認之收據載明：「茲收到丁○○先生
    交付借款新台幣壹佰萬元，餘款同意於需要時再借……。」
    等語（見本院卷第68頁），惟被告卻於翌（6） 日出具連帶
    保證書予告訴人甲○○明載：「茲保證債務人辛○○……所
    貸借新台幣壹佰伍拾萬元，按月付息及到期全部清償……立
    連帶保證書人：丁○○……。」等語（見他字第7161號卷第
    19頁），旋於87年3月7日以辛○○名義簽發如附表一編號32
    所示面額150萬元之本票1紙，被告身為代書，熟悉借貸業務
    及法律事務，倘告訴人甲○○實際只貸予證人辛○○100 萬
    元，被告何以會在交付金錢之後，以連帶保證人地位書立借
    貸150萬元之連帶保證書，復以證人辛○○名義簽發面額150
    萬元之本票，均有悖情理。又被告固提出辛○○書立之授權
    書記載授權被告：「三代刻印章開立本票及一切該辦的手續
    。」等語（見本院卷一第69頁），惟證人辛○○已證述其於
    借款時親自簽發3張面額共計100萬元之本票，並提供土地設
    定抵押，未授權被告簽發本票等節甚詳，故證人辛○○實再
    概括授權被告簽發任何本票之必要，縱其出具之授權書有如
    上記載，應僅有授權被告代刻印章辦理貸款手續之意，並無
    概括授權被告簽發本票之真意，被告身為代書當無不知之理
    ，自不足執該授權書為有利於被告之認定。
  (三)證人庚○○即宏煒公司代表人於偵查中具結證稱：本件附表
    一編號44至52號所示本票均非伊簽發，亦未授權他人代為簽
    發，己○○係宏煒公司總經理，伊為了將宏煒公司位於台北
    縣淡水鎮之土地過戶給己○○之岳母，才將公司大、小章交
    給己○○等語（見偵字第3786號卷第245、246頁）。證人己○○於偵查中證稱：當初沒有借到150萬，那是用公司大、
    小章跟被告借錢拿去做設定。本件宏煒公司與庚○○共同簽
    發之本票1紙、及庚○○簽發之本票8紙都不是伊簽發的，伊
    也沒有經手，伊一開始要向被告借115 萬元，後來也是拿到
    115萬元，有提供宏煒公司所有之二棟房地供設定等語 （見
    偵字第3786號卷第147至148頁）。於本院審理時證稱：只有
    用宏煒公司名義向被告借錢，有提供宏煒公司位於台北縣淡
    水鎮之二棟房地做抵押借款100 萬元，有用宏煒公司名義簽
    發105萬元本票1張，本件附表一編號44至52號所示本票並非
    借款當時所簽發之本票，本票上「庚○○」署押也非庚○○
    之筆跡，伊向被告借100萬元，中間加一些費用才變成115萬
    元等語（見本院卷一第322頁）。復有臺灣臺北地方法院93
    年度訴字第4095號民事判決、本院94年度上易字第659 號民
    事判決、臺灣板橋地方法院92年度北簡字第883 號確認甲○○對庚○○如附表編號44、45、52共3 紙本票之本票債權不
    存在之和解筆錄在卷可稽（見他字第7161號卷第14至15頁）
    。被告空言辯稱：宏煒公司係借貸150 萬元，其係經由授權
    才代簽發如附表一編號44至52號所示本票云云，洵無足採。
  (四)證人乙○○於偵查中證稱：本件如附表一編號53至59號所示
    本票不是伊簽發的，伊也沒有授權其他人簽發。89、90年間
    伊要向銀行借40萬元，因被告是代書，伊把土地所有權狀正
    本交給被告辦理，後來伊有拿到被告交付40萬元，向何人借
    的伊不知道，利息是月息2分，每月付8,000元利息，後來伊
    於93年7 月間還錢，伊沒有交付本票上之印章給被告，可能
    是辦理貸款時去刻的，伊沒有向被告借2次錢等語 （見偵字
    第378 6號卷第105頁）。於本院審理時證稱：伊委託被告去
    向銀行辦貸款，也有委託被告代刻印章，但後來銀行貸款辦
    不下來，變成伊向被告借40萬元，並書立收據給被告，每月
    2分利息計8,000元，伊付了1 年。後來伊是跟人家借支票來
    清償債務。伊並沒有授權被告用辦貸款的印章向其他人借錢
    或是還款或簽發本票。本件如附表一編號53至59號所示面額
    130 萬元本票、2萬6千元本票均非伊簽發，也沒有蓋印章等
    語（見本院卷一第323至324頁）。復有被告簽收、內容為「
    茲收到乙○○先生還款新台幣肆拾萬元正支票面額、93年7
    月12日期日、票號QJ0000000號、帳號為00000-0-00號台北
    國際銀行支票乙紙無誤」之收據乙紙附卷可憑 （見偵字第
    3786 號卷第116頁）。被告辯稱：乙○○總共借款2 次，第
    一次借得50萬元，第二次要再借50萬元時，因其房地遭查封
    ，故無法借得，但面額130 萬元之本票已預先簽發給甲○○
    云云（見偵字第3786號卷第105頁、原審卷二第175頁），不
    惟為證人乙○○堅詞否認如前所述，且既然要分二次各借50
    萬元，何以一次簽發面額130 萬元之本票，甚至連利息票也
    是依據本金130萬元而簽發（即每月2分利息計26,000元），
    顯違事理，難令人採信。
  (五)被告又辯稱：謝慶煌是直接向甲○○借錢，再授權伊簽發如
    附表一編號60所示本票，謝慶煌業已死亡云云（見原審卷二
    第144頁）， 惟經告訴人否認直接交付借款給謝慶煌後，被
    告又改稱：「錢確實是一次交給我15萬元，所以我才開出15
    萬元的本票做擔保。」云云（見原審卷二第144頁）， 前後
    所述齟齬，已難令人採信。而若依被告所言，謝慶煌既係親
    自向告訴人甲○○借款，為何不同時在本票上簽名、蓋印，
    卻要在事後始授權被告簽發前開本票，被告所辯顯不合常理
    。再者，謝慶煌亦無交付印章給被告之情形，則如附表一編
    號60所示本票上之「謝慶煌」印文，堪係被告偽造印章而蓋
    用。
  (六)綜上所述，被告所辯各節，俱無可採。本案事證明確，被告
    犯行洵堪認定，應依法論科。
三、被告行為後，刑法已於95年7月1日修正公布施行，修正後第
    2條第1項規定：「行為後法律有變更者，適用行為時之法律
    。但行為後之法律有利於行為人者，適用最有利於行為人之
    法律。」此項修正乃為符合刑法第1 條罪刑法定主義之要求
    ，貫徹法律禁止溯及既往原則，屬規範行為後法律變更所生
    新舊法律比較適用之準據法，應逕適用修正後刑法第2 條決
    定新舊法之適用，先予敘明。又關於刑法修正後之新舊法比
    較，應就罪刑有關之一切情形，綜其全部罪刑之結果而為比
    較（最高法院95年度第8次刑庭會議決議參照）。 茲就本件
    情形，分別比較如下：
  (一)刑法分則編各罪所定罰金之貨幣單位原為銀元，且依修正前
    刑法第33條第5款規定，罰金刑為1銀元以上，而有關罰金倍
    數之調整及銀元與新台幣之折算標準，則定有「罰金罰鍰提
    高標準條例」及「現行法規所定貨幣單位折算新台幣條例」
    ，除罰金以1銀元折算3元新台幣外，並將72 年6月26日以前
    修正之刑法部分條文罰金數額提高10倍，其後修正者則不再
    提高倍數；嗣修正後刑法第33條第5 款則將罰金刑提高為新
    臺幣1千元以上，並以百元計算之，且因刑法第33條第5款所
    定罰金貨幣單位既已改為新臺幣，刑法分則編各罪所定罰金
    之貨幣單位亦應配合修正為新臺幣，且考量刑法修正施行後
    ，不再適用「現行法規所定貨幣單位折算新臺幣條例」，為
    使刑法分則編各罪所定罰金之最高數額與刑法修正前趨於一
    致，爰增訂刑法施行法第1條之1規定，將刑法分則編各罪所
    定罰金之貨幣單位均改為新台幣，並將72年6月26日以前修
    正之刑法部分條文罰金數額提高為30倍，其後修正者則提高
    為3 倍。是以刑法分則編各罪所定罰金刑之最高數額，於上
    開規定修正後仍屬一致，並無不同；但其罰金刑之最低數額
    ，則比修正前提高，從而自以修正前之規定對被告較為有利
    。
  (二)修正後刑法第56條規定，業已刪除連續犯之規定。故連續數
    行為而犯同一罪名，依修正前刑法第56條規定，為連續犯，
    應以一罪論，僅得加重其刑；但依修正後規定，則已無連續
    犯可資適用，即應將各次犯行以數罪併合處罰。是以適用修
    正前關於連續犯之規定，對被告自係較為有利。
  (三)修正後刑法第55條規定，業已廢除牽連犯之規定。故犯一罪
    而其方法或結果之行為犯他罪名者，依修正前刑法第55條後
    段規定，認屬牽連犯，應從一重處斷；但依修正後刑法第55
    條規定，則已無牽連犯可資適用，即應將各該犯行以數罪併
    合處罰。是以適用修正前關於牽連犯之規定，對被告自係較
    為有利。
  (四)刑法第47條由原定：「受有期徒刑之執行完畢，或受無期徒
    刑或有期徒刑一部之執行而赦免後，五年以內再犯有期徒刑
    以上之罪者，為累犯，加重本刑至二分之一。」；修正為：
    「受徒刑之執行完畢，或一部之執行而赦免後，五年以內故
    意再犯有期徒刑以上之罪者，為累犯，加重本刑至二分之一
    。第九十八條第二項關於因強制工作而免其刑之執行者，於
    受強制工作處分之執行完畢或一部之執行而免除後，五年以
    內故意再犯有期徒刑以上之罪者，以累犯論」；累犯之適用
    範圍亦有不同，自屬法律之變更，但被告本件犯行，係故意
    犯罪，不論依修正前後之規定，均構成累犯，修正後之新法
    並無較有利被告之情形，仍應依從舊原則，此部分適用被告
    行為時之舊法。
  (五)綜上法律修正前後之比較，揆諸前揭說明，及修正後刑法第
    2條第1項之「從舊從輕」原則，爰依上述綜合比較結果，均
    適用最有利於被告之修正前法律。
四、核被告如上開事實一之(一)至(五)之偽造有價證券（本票）之所
    為，係犯刑法第201條第1項之偽造有價證券罪。又被告以代
    書為業，所犯上開事實一之(一)因執行仲介、申辦貸款之業務
    而將徐傑立委託代為償還之156 萬元，據為己有，係犯刑法
    第336條第2項業務侵占罪。按行使偽造之有價證券以使人交
    付財物，本即含有詐欺之性質，如果所交付之財物，即係該
    證券本身之價值，其詐欺取財仍屬行使偽造有價證券之行為
    ，不另論以詐欺取財罪；但如行使該偽造之有價證券，係供
    擔保或作為新債清償而借款，則其借款之行為，已屬行使偽
    造有價證券行為以外之另一行為，即應再論以詐欺取財罪，
    並依牽連犯關係，從一重處斷（最高法院90年度台上字第54
    16號判決意旨參照）。被告偽造有價證券其目的即在詐取財
    物，故不再論以詐欺取財罪，至起訴書認被告犯偽造有價證
    券及詐欺取財2 罪為牽連犯，尚有未洽。被告偽造各該被害
    人署押、印章、印文及盜蓋印章之行為，為偽造有價證券之
    部分行為，其偽造有價證券後復持以行使，行使之低度行為
    應為偽造之高度行為所吸收，均不另論罪。又被告所為如附
    表一編號1至3、5至22、23至25、26至31、34至43、46至52
    、53至59之偽造本票，皆各發票日相同，顯係於同時、地一
    次偽造同一發票人之本票，侵害之法益同一，偽造行為亦無
    從分割，各屬接續行為之單純一罪。再被告先後多次偽造有
    價證券之犯行，時間緊接，且所犯構成要件相同，顯係基於
    概括犯意反覆為之，為連續犯，應依修正前刑法第56條規定
    ，以一罪論，並依法加重其刑。被告所犯業務侵占罪與連續
    偽造有價證券罪間，有方法結果之牽連關係，應從一重之連
    續偽造有價證券罪處斷。再上開事實一之(一)之業務侵占及(五)
    之偽造有價證券部分雖未據檢察官起訴，惟其中侵占部分與
    偽造有價證券部分為牽連犯，並經本院於審理時告知被告該
    罪名及使當事人、辯護人就此部分為辯論（見本院卷二第95
    頁反面），已無礙被告之防禦權，而(五)之偽造有價證券與起
    訴論罪之偽造有價證券部分為連續犯，均具有裁判上一罪之
    關係，且(五)部分亦經檢察官移送併辦，本院自應一併予以審
    理。又被告有如事實欄所載論罪科刑及徒刑執行完畢之前科
    情形，此有本院被告前案紀錄表在卷可徵，其於有期徒刑執
    行完畢後，5 年內故意再犯本件有期徒刑以上刑之本罪，為
    累犯，應依法遞加重其刑。
五、不另為無罪諭知之部分：
  (一)按犯罪事實應依證據認定之，無證據不得認定其犯罪事實；
    又不能證明被告犯罪者，應諭知被告無罪之判決，刑事訴訟
    法第154條第2項、第301條第1項分別定有明文。而事實之認
    定，應憑證據，如未發現相當證據或證據不足以證明，自不
    能以推測或擬制之方法，為裁判基礎，最高法院40年台上字
    第86號著有判例可資參照。再認定不利於被告之事實，須依
    積極證據，苟積極證據不足為不利於被告事實之認定時，即
    應為有利於被告之認定，更不必有何有利之證據（最高法院
    30年上字第816號判例意旨參照）； 又所謂「積極證據足以
    為不利被告事實之認定」係指據為訴訟上證明之全盤證據資
    料，在客觀上已達於通常一般之人均不致於有所懷疑，而得
    確信被告確曾犯罪之程度，若未達到此一程度，而有合理懷
    疑之存在時，即無從為有罪之認定（最高法院76年台上字第
    4986號判例意旨參照）。
  (二)公訴意旨略以：被告丁○○於87年7 月間替徐傑立向甲○○
    借得300 萬元，竟基於詐欺犯意，偽造徐傑立所簽發之本票
    31張 （即前揭論罪科刑如附表一編號1至31所示本票，起訴
    書誤載為32張），持向徐傑立行使，以償還上述借款為由，
    向徐傑立詐得150萬元。因認被告此部分涉有刑法第339條第
    1 項之詐欺罪嫌。然查，被告係先後將徐傑立交其代轉甲○○之156 萬元侵占入己，為掩飾其侵占之犯行，而偽造上開
    本票，交予甲○○以資清償等事實，已如前認定，檢察官認
    被告持偽造上開本票向徐傑立行使，使徐傑立陷於錯誤而交
    付156萬元，尚有誤會，不能證明被告有此部分被訴犯行。
  (三)公訴意旨另略以：被告丁○○基於詐欺、偽造有價證券之概
    括犯意，於88年7月29日起迄90年1 月2日止，偽造戊○○、
    陳運婿、黃秀花所簽發面額共計13,925,000元之本票計41紙
    ，並持向甲○○行使，詐得500 萬元。因認被告此部分犯行
    ，涉有刑法第201條第1項偽造有價證券及刑法第339條第1項
    之詐欺取財罪嫌。訊據被告堅詞否認涉有此部分犯行，辯稱
    ：戊○○及黃秀花持戊○○之土地所有權狀和印鑑向甲○○
    借貸6 百萬元，本金本票是黃秀花等自己蓋印交給伊，其餘
    利息票黃秀花等將印章交給伊，授權伊填載、用印，借款均
    由黃秀花取走等語。經查，告訴人甲○○於警詢時陳稱：「
    於88年1 月29日經代書丁○○介紹認識黃秀花，黃秀花稱受
    蕭柏煌委託，持戊○○及陳運婿名義之所有權狀，向我佯稱
    上開2 筆土地（坐落於台北縣新店市○○段472、473號地號
    ）欲設定本金最高限額新台幣2,000 萬元給我，條件是向我
    借款新台幣500萬元（日期係黃秀花開立500萬本票日期）…
    …並又於88年7月29日向我借款新台幣100萬元（日期係黃秀
    花開立100萬元本票日期）， 黃秀花先後交付由黃秀花簽發
    並由戊○○及陳運婿背書之本票或由戊○○、陳運婿及黃秀
    花為發票人之本票共41張面額共1392萬5000元給我，除新台
    幣600 萬元本票外，其餘本票係黃秀花稱欲給我年息百分之
    20之利息及違約金，該借款600萬元均由黃秀花取走……」
    等語（見臺灣臺北地方法院檢察署95年偵字第1394號卷第6
    、7 頁），復於檢察官偵查中表示：「票是黃秀花拿給我的
    ，錢也是黃秀花拿走的，所有的資料都是黃秀花交給我的…
    …借款當時都是黃秀花出面」等語（見前引偵查卷第82頁）
    ，此經本院調取臺灣臺北地方法院檢察署95年度偵字第1394
    號卷宗覈實。且證人戊○○亦證稱：「我在寶橋路有兩筆土
    地。」、「（該2筆土地） 有被設定抵押權，但是設定給誰
    ，怎麼設定我不清楚。民國六十三年時有和建商合建，但是
    房子蓋好後沒有全部完成，房子沒有辦法辦理所有權總登記
    ，後來又換了建商想要收拾這個爛攤子，所以把證件和印鑑
    、權狀都交給建商，希望第二個建商可以幫忙解決爛攤子，
    我們權利都不要了，不管他們怎麼處理……」等語（見本院
    卷一第216、217頁），參互被告所辯及告訴人、證人戊○○
    上開所述以觀，本件貸款及交付本票均指向黃秀花所為，且
    有以戊○○名義出具授權「黃秀花全權處理土地買賣過戶和
    銀行貸款事宜」之書面在卷足憑（見本院卷一第77頁），可
    見被告上開所辯尚非子虛。而本件關鍵者黃秀花因涉犯偽造
    前揭本票，經檢察官另案通緝中，有前引偵字第1394號卷、
    本院全國前案資料查詢1份在卷可考（見本院卷一第308頁）
    ，本院勢無從傳拘到庭應訊，參以告訴人直承貸款是交給黃
    秀花，本票是黃秀花所交付等節，實難僅憑告訴人片面指訴
    遽認被告有此部分偽造有價證券、詐欺取財犯行。
  (四)此外，復查無其他積極證據足以證明被告有公訴意旨所指上
    開之犯行，此部分自屬不能證明被告犯罪。惟公訴人既認與
    前揭有罪部分有連續犯或牽連犯之裁判上一罪關係，爰不另
    為無罪之諭知。
六、對原判決之審查及本院論處罪刑：
  (一)原判決認被告罪證明確，予以論罪科刑，固非無見。惟查：
    (1)檢察官起訴被告詐欺徐傑立部分，原判決未予審究，即有
    已受請求之事項未予判決之違誤。(2)被告侵占徐傑立所交付
    代轉款項，係犯刑法第336條第2項之業務侵占罪，原審認係
    犯刑法第335條第1項普通侵占罪，容有未合。(3)被告所為犯
    罪事實一之(一)至(四)之偽造有價證券，除本票發票日相同，屬
    接續犯外，其餘各發票日不同者，每一前行為與次行為，依
    一般社會健全觀念，在時間差距上，可以分開，在刑法評價
    上，各具獨立性，每次行為皆可獨立成罪，構成同一之罪名
    ，即成立修正前刑法規定之連續犯，原判決籠統認定為想像
    競合犯，亦有未洽。(4)本件並無積極證據足以證明被告偽造
    黃秀花、陳運生、陳運婿等人本票向甲○○詐取財物之犯行
    ，原判決未予詳查，而認被告此部分有罪，亦有未當。被告
    否認犯罪，提起上訴，指摘原判決不當，就本件有罪部分，
    雖核無可取，惟原判決既有上開可議，自應由本院予以撤銷
    改判。
  (二)爰審酌被告之品行、智識程度及被告縱有向他人調度資金之
    需求，亦應循合法之方式為之，惟其不思此為，竟偽造徐傑
    立等人為發票人之上揭本票以侵占、詐取財物，業已損及徐
    傑立等人之權益，犯罪所得金額甚多，且衍生告訴人甲○○
    與徐傑立等人間複雜之民事糾紛，犯罪所生危害非輕，嗣被
    告迄至本院審理中仍未與告訴人達成和解或對之有所合理賠
    償，犯罪後未見有悔過之具體表現等一切情狀，量處有期徒
    刑4年2月，以資懲儆。至被告所偽造之如附表一所示本票共
    計60紙，及偽造之「徐傑立」、「謝慶煌」印章各1 枚，雖
    未扣案，但並無證據證明業已滅失，自不問屬於被告與否，
    仍應依刑法第205條、第219條規定，均併予宣告沒收。至被
    告於上開本票上偽造各該發票人署押、印文，因前開本票業
    經本院諭知沒收而包括在內，自不予重覆宣告沒收，附此說
    明。
七、移送併辦部分：
  (一)臺灣士林地方法院檢察署98年度偵字第12954 號移送併辦意
    旨以：被告丁○○平日以居間介紹他人向金主貸款，並居中
    促成雙方達成借貸合意，再從中賺取佣金為業，其於民國87
    年11月26日，明知未經吳坤（業於91年11月14日死亡）之同
    意，竟基於意圖為自己不法所有及偽造有價證券之概括犯意
    ，冒用吳坤之名義簽發如附表二編號1 所示之面額350 萬元
    之本票1 張，持之向金主甲○○調借同額現款，並為取信於
    甲○○，復連續於附表二編號2 至29所示時間偽造吳坤名義
    而另簽發如附表二編號2 至29所示之本票28張，訛稱係上開
    借款之利息票云云，致告訴人誤信為吳坤本人借款而以支票
    如數支付予丁○○。詎事後上開本票屆期未獲清償，始得悉
    上情。因認被告涉有刑法第201條第1項之偽造有價證券罪嫌
    ，且與本案有修正前刑法連續犯裁判上一罪關係而移送併辦
    。
  (二)按曾為不起訴處分，而違背刑事訴訟法第260 條之規定再行
    起訴者，法院應諭知不受理之判決；次按不起訴處分確定力
    ，雖僅對於同一案件不過限制其再行起訴而已，惟除有刑事
    訴訟法第260條第1款、第2 款所定之原因外，得再行起訴，
    縱原處分認定事實或適用法律錯誤，有明顯違法情事，仍無
    救濟或變更之途徑；再按案件經檢察官偵查後為不起訴處分
    確定者，就現行法制言，其實質效果與受無罪之判決無異；
    故於該不起訴處分書所敘及之事實範圍內，發生實質上之確
    定力，非僅止於訴權之暫時未行使而已。是檢察官所為之不
    起訴處分，縱有與法不符或顯然失當之情形，除合於刑事訴
    訟法第260 條所定原因得再行起訴外，別無救濟或變更方法
    。同一案件於法院審判時，在事實同一之範圍內，仍不得作
    與之相反之認定，以維護法律效果之安定與被告自由人權之
    受適法保障。質言之，不起訴處分確定後，依現行刑事訴訟
    法之規定，若無同法第260 條所揭之情形，檢察官所為之不
    起訴處分，縱有違法或不當之情形，仍無救濟之途，無從再
    行起訴。被告此部分被訴偽造如附表二所示本票之犯行，業
    據告訴人甲○○於95年10月30日具狀提出告訴，並檢附附表
    二所示29紙本票影本為證（見臺灣板橋地方法院檢察署95年
    度他字第6705號卷第15至46頁），嗣經檢察官偵查後以95年
    度偵字第26562 號為不起訴處分而對外揭示而確定在案，有
    不起訴處分書可稽（見95年度偵字第26562卷第49頁）， 雖
    該不起訴處分書僅敘及如附表二編號一所示本票部分，惟告
    訴人既係就被告偽造如附表二所示29紙本票之犯行提起告訴
    ，並檢具全部本票影本為證，被告於偵查中經傳喚到庭，亦
    就如附表二所示29紙本票之簽發經過為答辯（見前引偵查卷
    第46頁），審視移送併辦全部偵查卷宗卷內之所有證據資料
    ，本件既無刑事訴訟法第260條第1款所指發見之新事實或新
    證據，亦無刑事訴訟法第420條第1項第1款、第2款、第4 款
    或第5款所定得為再審之原因之情形（刑事訴訟法第260條第
    2 款參照），自難謂檢察官對於被告涉犯偽造如附表二所示
    本票之案件，有何再行起訴之情形甚明，揆諸前述條文及說
    明，尚非本院所得併予審究，自應退由檢察官另行處理。
據上論斷，應依刑事訴訟法第369條第1項前段、第364條、第299
條第1項前段，刑法第2條第1項前段、第201條第1項、第336條第
2 項、205條、第219條，修正前刑法第56條、第55條、第47條，
刑法施行法第1條之1第1項、第2項前段，判決如主文
本案經檢察官黃和村到庭執行職務。
中    華    民    國    99    年    10    月    26    日
                  刑事第六庭審判長法  官  邱同印
                                  法  官  郭豫珍
                                  法  官  何信慶
以上正本證明與原本無異。
如不服本判決，應於收受送達後10日內向本院提出上訴書狀，其
未敘述上訴之理由者並得於提起上訴後10日內向本院補提理由書
（均須按他造當事人之人數附繕本）「切勿逕送上級法院」。
                                  書記官  王泰元
中    華    民    國    99    年    10    月    29    日
附錄：本案論罪科刑法條全文
中華民國刑法第201條
（有價證券之偽造變造與行使罪）
意圖供行使之用，而偽造、變造公債票、公司股票或其他有價證
券者，處3年以上10年以下有期徒刑，得併科3千元以下罰金。
行使偽造、變造之公債票、公司股票或其他有價證券，或意圖供
行使之用，而收集或交付於人者，處1年以上7年以下有期徒刑，
得併科3 千元以下罰金。
附表一：
┌──┬─────┬────┬──────┬───┬────┬────┐
│編號│ 本票號碼 │到 期 日│ 票 面 金 額│發票人│發票日期│備    註│
│    │          │(年月日)│  (新臺幣)  │      │(年月日)│        │
├──┼─────┼────┼──────┼───┼────┼────┤
│ 1  │438481    │87.12.31│60,000元    │徐傑立│87.12.26│94偵3786│
│    │          │        │            │      │        │P.203   │
├──┼─────┼────┼──────┼───┼────┼────┤
│ 2  │438482    │88.1.31 │60,000元    │徐傑立│87.12.26│94偵3786│
│    │          │        │            │      │        │P.202   │
├──┼─────┼────┼──────┼───┼────┼────┤
│ 3  │438484    │88.2.28 │60,000元    │徐傑立│87.12.26│94偵3786│
│    │          │        │            │      │        │P.202   │
├──┼─────┼────┼──────┼───┼────┼────┤
│ 4  │CH571547  │88.3.31 │60,000元    │徐傑立│88.2.3  │94偵3786│
│    │          │        │            │      │        │P.207   │
├──┼─────┼────┼──────┼───┼────┼────┤
│ 5  │CH262420  │88.7.31 │60,000元    │徐傑立│88.3.25 │94偵3786│
│    │          │        │            │      │        │P.205   │
├──┼─────┼────┼──────┼───┼────┼────┤
│ 6  │CH262421  │88.8.31 │60,000元    │徐傑立│88.3.25 │94偵3786│
│    │          │        │            │      │        │P.205   │
├──┼─────┼────┼──────┼───┼────┼────┤
│ 7  │CH262422  │88.9.31 │60,000元    │徐傑立│88.3.25 │94偵3786│
│    │          │        │            │      │        │P.204   │
├──┼─────┼────┼──────┼───┼────┼────┤
│ 8  │CH262423  │88.10.31│60,000元    │徐傑立│88.3.25 │94偵3786│
│    │          │        │            │      │        │P.204   │
├──┼─────┼────┼──────┼───┼────┼────┤
│ 9  │CH262424  │87.11.31│60,000元    │徐傑立│88.3.25 │94偵3786│
│    │          │        │            │      │        │P.204   │
├──┼─────┼────┼──────┼───┼────┼────┤
│ 10 │CH262425  │88.12.31│60,000元    │徐傑立│88.3.25 │94偵3786│
│    │          │        │            │      │        │P.203   │
├──┼─────┼────┼──────┼───┼────┼────┤
│ 11 │CH262426  │89.1.31 │60,000元    │徐傑立│88.3.25 │94偵3786│
│    │          │        │            │      │        │P.209   │
├──┼─────┼────┼──────┼───┼────┼────┤
│ 12 │CH262427  │89.2.30 │60,000元    │徐傑立│88.3.25 │94偵3786│
│    │          │        │            │      │        │P.208   │
├──┼─────┼────┼──────┼───┼────┼────┤
│ 13 │CH262428  │89.3.31 │60,000元    │徐傑立│88.3.25 │94偵3786│
│    │          │        │            │      │        │P.201   │
├──┼─────┼────┼──────┼───┼────┼────┤
│ 14 │CH262429  │89.4.30 │60,000元    │徐傑立│88.3.25 │94偵3786│
│    │          │        │            │      │        │P.201   │
├──┼─────┼────┼──────┼───┼────┼────┤
│ 15 │CH262430  │89.5.31 │60,000元    │徐傑立│88.3.25 │94偵3786│
│    │          │        │            │      │        │P.201   │
├──┼─────┼────┼──────┼───┼────┼────┤
│ 16 │CH262431  │89.6.31 │60,000元    │徐傑立│88.3.25 │94偵3786│
│    │          │        │            │      │        │P.206   │
├──┼─────┼────┼──────┼───┼────┼────┤
│ 17 │CH262432  │89.7.31 │60,000元    │徐傑立│88.3.25 │94偵3786│
│    │          │        │            │      │        │P.206   │
├──┼─────┼────┼──────┼───┼────┼────┤
│ 18 │CH262433  │89.8.31 │60,000元    │徐傑立│88.3.25 │94偵3786│
│    │          │        │            │      │        │P.206   │
├──┼─────┼────┼──────┼───┼────┼────┤
│ 19 │CH262434  │89.9.31 │60,000元    │徐傑立│88.3.25 │94偵3786│
│    │          │        │            │      │        │P.200   │
├──┼─────┼────┼──────┼───┼────┼────┤
│ 20 │CH262435  │89.10.31│60,000元    │徐傑立│88.3.25 │94偵3786│
│    │          │        │            │      │        │P.200   │
├──┼─────┼────┼──────┼───┼────┼────┤
│ 21 │CH262436  │88.11.31│60,000元    │徐傑立│88.3.25 │94偵3786│
│    │          │        │            │      │        │P.200   │
├──┼─────┼────┼──────┼───┼────┼────┤
│ 22 │CH262437  │89.12.31│60,000元    │徐傑立│88.3.25 │94偵3786│
│    │          │        │            │      │        │P.202   │
├──┼─────┼────┼──────┼───┼────┼────┤
│ 23 │CH262417  │88.4.31 │60,000元    │徐傑立│88.3.31 │94偵3786│
│    │          │        │            │      │        │P.207   │
├──┼─────┼────┼──────┼───┼────┼────┤
│ 24 │CH262418  │88.5.31 │60,000元    │徐傑立│88.3.31 │94偵3786│
│    │          │        │            │      │        │P.207   │
├──┼─────┼────┼──────┼───┼────┼────┤
│ 25 │CH262419  │88.6.30 │60,000元    │徐傑立│88.3.31 │94偵3786│
│    │          │        │            │      │        │P.205   │
├──┼─────┼────┼──────┼───┼────┼────┤
│ 26 │CH0000000 │90.1.31 │60,000元    │徐傑立│90.1.15 │94偵3786│
│    │          │        │            │      │        │P.208   │
├──┼─────┼────┼──────┼───┼────┼────┤
│ 27 │CH0000000 │90.2.31 │60,000元    │徐傑立│90.1.15 │94偵3786│
│    │          │        │            │      │        │P.210   │
├──┼─────┼────┼──────┼───┼────┼────┤
│ 28 │CH0000000 │90.3.31 │60,000 元   │徐傑立│90.1.15 │94偵3786│
│    │          │        │            │      │        │P.210   │
├──┼─────┼────┼──────┼───┼────┼────┤
│ 29 │CH0000000 │90.4.30 │60,000元    │徐傑立│90.1.15 │94偵3786│
│    │          │        │            │      │        │P.209   │
├──┼─────┼────┼──────┼───┼────┼────┤
│ 30 │CH0000000 │90.5.30 │60,000元    │徐傑立│90.1.15 │94偵3786│
│    │          │        │            │      │        │P.209   │
├──┼─────┼────┼──────┼───┼────┼────┤
│ 31 │CH0000000 │90.6.30 │60,000元    │徐傑立│90.1.15 │94偵3786│
│    │          │        │            │      │        │P.208   │
╞══╧═════╧════╧══════╧═══╧════╧════╡
│    小計：發票人為『徐傑立』之本票共31張、票面金額合計為186萬元（起 │
│          訴書誤載為本票共32張）                                    │
╞══╤═════╤════╤══════╤═══╤════╤════╡
│ 32 │CH575004  │87.9.6  │1,500,000元 │辛○○│87.3.7  │94偵3786│
│    │          │        │            │      │        │P.195   │
├──┼─────┼────┼──────┼───┼────┼────┤
│ 33 │CH577906  │88.2.7  │30,000元    │辛○○│87.10.3 │94偵3786│
│    │          │        │            │      │        │P.195   │
├──┼─────┼────┼──────┼───┼────┼────┤
│ 34 │CH577907  │88.3.7  │30,000元    │辛○○│87.10.7 │94偵3786│
│    │          │        │            │      │        │P.195   │
├──┼─────┼────┼──────┼───┼────┼────┤
│ 35 │CH577908  │88.4.7  │30,000元    │辛○○│87.10.7 │94偵3786│
│    │          │        │            │      │        │P.192   │
├──┼─────┼────┼──────┼───┼────┼────┤
│ 36 │CH577909  │88.5.9  │30,000 元   │辛○○│87.10.7 │94偵3786│
│    │          │        │            │      │        │P.192   │
├──┼─────┼────┼──────┼───┼────┼────┤
│ 37 │CH577910  │88.6.7  │30,000元    │辛○○│87.10.7 │94偵3786│
│    │          │        │            │      │        │P.193   │
├──┼─────┼────┼──────┼───┼────┼────┤
│ 38 │CH577911  │88.7.7  │30,000元    │辛○○│87.10.7 │94偵3786│
│    │          │        │            │      │        │P.194   │
├──┼─────┼────┼──────┼───┼────┼────┤
│ 39 │CH577913  │88.8.7  │30,000元    │辛○○│87.10.7 │94偵3786│
│    │          │        │            │      │        │P.194   │
├──┼─────┼────┼──────┼───┼────┼────┤
│ 40 │CH577914  │88.9.7  │30,000元    │辛○○│87.10.7 │94偵3786│
│    │          │        │            │      │        │P.194   │
├──┼─────┼────┼──────┼───┼────┼────┤
│ 41 │CH577915  │88.10.7 │30,000元    │辛○○│87.10.7 │94偵3786│
│    │          │        │            │      │        │P.193   │
├──┼─────┼────┼──────┼───┼────┼────┤
│ 42 │CH577916  │88.11.7 │30,000元    │辛○○│87.10.7 │94偵3786│
│    │          │        │            │      │        │P.193   │
├──┼─────┼────┼──────┼───┼────┼────┤
│ 43 │CH577917  │88.12.7 │30,000 元   │辛○○│87.10.7 │94偵3786│
│    │          │        │            │      │        │P.193   │
╞══╧═════╧════╧══════╧═══╧════╧════╡
│    小計：發票人為『辛○○』之本票共12張、票面金額合計為183萬元     │
╞══╤═════╤════╤══════╤═══╤════╤════╡
│ 44 │TH021290  │87.11.23│1,500,000 元│庚○○│87.9.23 │93他7161│
│    │          │        │            │      │        │P.36    │
├──┼─────┼────┼──────┼───┼────┼────┤
│ 45 │TH021292  │89.12.23│600,000元   │庚○○│88.5.23 │93他7161│
│    │          │        │            │      │        │P.36    │
├──┼─────┼────┼──────┼───┼────┼────┤
│ 46 │CH0000000 │90.1.25 │30,000元    │庚○○│90.1.10 │93他7161│
│    │          │        │            │      │        │P.37    │
├──┼─────┼────┼──────┼───┼────┼────┤
│ 47 │CH0000000 │90.3.25 │30,000元    │庚○○│90.1.10 │93他7161│
│    │          │        │            │      │        │P.37    │
├──┼─────┼────┼──────┼───┼────┼────┤
│ 48 │CH0000000 │90.2.25 │30,000元    │庚○○│90.1.10 │93他7161│
│    │          │        │            │      │        │P.37    │
├──┼─────┼────┼──────┼───┼────┼────┤
│ 49 │CH0000000 │90.4.25 │30,000元    │庚○○│90.1.10 │93他7161│
│    │          │        │            │      │        │P.36反面│
├──┼─────┼────┼──────┼───┼────┼────┤
│ 50 │CH0000000 │90.5.25 │30,000元    │庚○○│90.1.10 │93他7161│
│    │          │        │            │      │        │P.36反面│
├──┼─────┼────┼──────┼───┼────┼────┤
│ 51 │CH0000000 │90.6.25 │30,000元    │庚○○│90.1.10 │93他7161│
│    │          │        │            │      │        │P.36反面│
├──┼─────┼────┼──────┼───┼────┼────┤
│ 52 │CH0000000 │90.6.25 │180,000元   │庚○○│90.1.10 │93他7161│
│    │          │        │            │      │        │P.36    │
╞══╧═════╧════╧══════╧═══╧════╧════╡
│    小計：發票人為『庚○○』之本票共9張、票面金額合計為246萬元      │
╞══╤═════╤════╤══════╤═══╤════╤════╡
│ 53 │CH0000000 │90.1.25 │26,000元    │乙○○│89.12.25│94偵3786│
│    │          │        │            │      │        │P.97    │
├──┼─────┼────┼──────┼───┼────┼────┤
│ 54 │CH0000000 │90.2.25 │26,000元    │乙○○│89.12.25│94偵3786│
│    │          │        │            │      │        │P.97    │
├──┼─────┼────┼──────┼───┼────┼────┤
│ 55 │CH0000000 │90.3.25 │26,000 元   │乙○○│89.12.25│94偵3786│
│    │          │        │            │      │        │P.97    │
├──┼─────┼────┼──────┼───┼────┼────┤
│ 56 │CH0000000 │90.4.25 │26,000元    │乙○○│89.12.25│94偵3786│
│    │          │        │            │      │        │P.98    │
├──┼─────┼────┼──────┼───┼────┼────┤
│ 57 │CH0000000 │90.5.25 │26,000元    │乙○○│89.12.25│94偵3786│
│    │          │        │            │      │        │P.98    │
├──┼─────┼────┼──────┼───┼────┼────┤
│ 58 │CH0000000 │90.6.25 │26,000元    │乙○○│89.12.25│94偵3786│
│    │          │        │            │      │        │P.98    │
├──┼─────┼────┼──────┼───┼────┼────┤
│ 59 │CH0000000 │90.7.25 │1,300,000元 │乙○○│89.12.25│94偵3786│
│    │          │        │            │      │        │P.96    │
╞══╧═════╧════╧══════╧═══╧════╧════╡
│    小計：發票人為『乙○○』之本票共7張、票面金額合計為145萬6000元  │
╞══╤═════╤════╤══════╤═══╤════╤════╡
│ 60 │CH293373  │90.7.25 │150,000元   │謝慶煌│90.6.24 │95偵2656│
│    │          │        │            │      │        │2 P.25  │
╞══╧═════╧════╧══════╧═══╧════╧════╡
│    小計：發票人為『謝慶煌』之本票共1張、票面金額合計為15萬元       │
╘══════════════════════════════════╛
附表二
┌──┬─────┬────┬──────┬───┬────┬────┐
│編號│ 本票號碼 │到 期 日│ 票 面 金 額│發票人│發票日期│備    註│
│    │          │(年月日)│  (新臺幣)  │      │(年月日)│        │
├──┼─────┼────┼──────┼───┼────┼────┤
│ 1  │240262    │89.1.26 │3,500,000元 │吳坤  │87.12.26│96他7794│
│    │          │        │            │      │        │P.89    │
├──┼─────┼────┼──────┼───┼────┼────┤
│ 2  │240267    │88.5.26 │70,000元    │吳坤  │87.11.26│96他7794│
│    │          │        │            │      │        │P.94    │
├──┼─────┼────┼──────┼───┼────┼────┤
│ 3  │240268    │88.6.26 │70,000元    │吳坤  │87.12.26│96他7794│
│    │          │        │            │      │        │P.94    │
├──┼─────┼────┼──────┼───┼────┼────┤
│ 4  │240270    │88.8.26 │70,000元    │吳坤  │87.11.26│96他7794│
│    │          │        │            │      │        │P.95    │
├──┼─────┼────┼──────┼───┼────┼────┤
│ 5  │240271    │88.10.26│70,000元    │吳坤  │87.11.26│96他7794│
│    │          │        │            │      │        │P.95    │
├──┼─────┼────┼──────┼───┼────┼────┤
│ 6  │240272    │88.9.26 │70,000元    │吳坤  │87.11.26│96他7794│
│    │          │        │            │      │        │P.95    │
├──┼─────┼────┼──────┼───┼────┼────┤
│ 7  │240273    │88.11.26│70,000元    │吳坤  │87.11.26│96他7794│
│    │          │        │            │      │        │P.96    │
├──┼─────┼────┼──────┼───┼────┼────┤
│ 8  │240275    │88.12.26│70,000元    │吳坤  │87.11.26│96他7794│
│    │          │        │            │      │        │P.96    │
├──┼─────┼────┼──────┼───┼────┼────┤
│ 9  │571534    │88.7.26 │70,000元    │吳坤  │88.6.26 │96他7794│
│    │          │        │            │      │        │P.94    │
├──┼─────┼────┼──────┼───┼────┼────┤
│ 10 │971536    │89.1.26 │70,000元    │吳坤  │88.6.26 │96他7794│
│    │          │        │            │      │        │P.89    │
├──┼─────┼────┼──────┼───┼────┼────┤
│ 11 │262376    │89.2.26 │70,000元    │吳坤  │89.1.26 │96他7794│
│    │          │        │            │      │        │P.90    │
├──┼─────┼────┼──────┼───┼────┼────┤
│ 12 │262377    │89.3.26 │70,000元    │吳坤  │89.1.26 │96他7794│
│    │          │        │            │      │        │P.90    │
├──┼─────┼────┼──────┼───┼────┼────┤
│ 13 │262378    │89.4.26 │70,000元    │吳坤  │89.1.26 │96他7794│
│    │          │        │            │      │        │P.90    │
├──┼─────┼────┼──────┼───┼────┼────┤
│ 14 │262379    │89.5.26 │70,000元    │吳坤  │89.1.26 │96他7794│
│    │          │        │            │      │        │P.91    │
├──┼─────┼────┼──────┼───┼────┼────┤
│ 15 │262380    │89.6.26 │70,000元    │吳坤  │88.1.26 │96他7794│
│    │          │        │            │      │        │P.91    │
├──┼─────┼────┼──────┼───┼────┼────┤
│ 16 │262381    │89.7.26 │70,000元    │吳坤  │89.1.26 │96他7794│
│    │          │        │            │      │        │P.91    │
├──┼─────┼────┼──────┼───┼────┼────┤
│ 17 │262382    │89.8.26 │70,000元    │吳坤  │89.1.26 │96他7794│
│    │          │        │            │      │        │P.92    │
├──┼─────┼────┼──────┼───┼────┼────┤
│ 18 │262383    │89.8.26 │70,000元    │吳坤  │89.1.26 │96他7794│
│    │          │        │            │      │        │P.92    │
├──┼─────┼────┼──────┼───┼────┼────┤
│ 19 │232684    │89.10.26│70,000元    │吳坤  │89.1.26 │96他7794│
│    │          │        │            │      │        │P.92    │
├──┼─────┼────┼──────┼───┼────┼────┤
│ 20 │262385    │89.11.26│70,000元    │吳坤  │89.11.26│96他7794│
│    │          │        │            │      │        │P.93    │
├──┼─────┼────┼──────┼───┼────┼────┤
│ 21 │262386    │89.12.26│70,000元    │吳坤  │89.1.26 │96他7794│
│    │          │        │            │      │        │P.93    │
├──┼─────┼────┼──────┼───┼────┼────┤
│ 22 │571537    │89.12.26│1,400,000元 │吳坤  │89.4.1  │96他7794│
│    │          │        │            │      │        │P.93    │
├──┼─────┼────┼──────┼───┼────┼────┤
│ 23 │0000000   │90.1.26 │70,000元    │吳坤  │90.1.4  │96他7794│
│    │          │        │            │      │        │P.87    │
├──┼─────┼────┼──────┼───┼────┼────┤
│ 24 │0000000   │90.2.26 │70,000元    │吳坤  │90.1.5  │96他7794│
│    │          │        │            │      │        │P.87    │
├──┼─────┼────┼──────┼───┼────┼────┤
│ 25 │0000000   │90.3.26 │70,000元    │吳坤  │90.1.5  │96他7794│
│    │          │        │            │      │        │P.87    │
├──┼─────┼────┼──────┼───┼────┼────┤
│ 26 │0000000   │90.4.26 │70,000元    │吳坤  │90.1.5  │96他7794│
│    │          │        │            │      │        │P.88    │
├──┼─────┼────┼──────┼───┼────┼────┤
│ 27 │0000000   │90.5.26 │70,000元    │吳坤  │90.1.5  │96他7794│
│    │          │        │            │      │        │P.88    │
├──┼─────┼────┼──────┼───┼────┼────┤
│ 28 │0000000   │90.6.26 │70,000元    │吳坤  │90.1.5  │96他7794│
│    │          │        │            │      │        │P.88    │
├──┼─────┼────┼──────┼───┼────┼────┤
│ 29 │0000000   │90.6.26 │420,000元   │吳坤  │90.1.5  │96他7794│
│    │          │        │            │      │        │P.89    │
└──┴─────┴────┴──────┴───┴────┴────┘

司法院資訊處製作；財團法人民間司法改革基金會備份。
